臺灣臺南地方法院交通事件裁定　　　　　　　　　　　九十年度交聲字第二九九號
　　移送機關　交通部公路局嘉義區監理所台南監理站
　　受處分人
　　即異議人　甲○○
右列異議人因違反道路交通管理處罰條例案件，對於交通部公路局嘉義區監理所台南
監理站九十年十一月三十日所為之裁決處分（原處分案號：南監五字第裁七四—Ｓ0
0000000號），聲明異議，本院裁定如左：
    主  文
異議駁回。
    理  由
一、聲明異議意旨如異議狀所載（詳見附件）。
二、經查：本件異議人對於民國九十年九月五日下午十三時二十分許，駕駛車牌號碼
    Ｊ五－六三七五號自用小客車，搭載其妻劉惠敏，沿台南市○○街一○六巷，由
    南往北方向行駛，途經前開閃光紅燈巷口與安昌街，街口為閃光黃燈之交岔路口
    時，與徐志豪所駕駛，沿台南市○○街，自西向東方向行駛之車號ＴＸ－五五九
    號自用大貨車發生碰撞，並因而導致劉惠敏受有「左手、左腰挫傷」等傷害之事
    實並不爭執。
三、按汽車行駛時，駕駛人應注意車前狀況，並隨時採取必要之安全措施，道路交通
    安全規則第九十四條第三項定有明文；次按閃光黃燈表示「警告」，車輛應減速
    接近，注意安全，小心通過；閃光紅燈表示「停車再開」，車輛應減速接近，先
    停止於交岔路口前，讓幹道車優先通行後認為安全時，方得續行，道路交通標誌
    標線號誌設置規則第二百一十一條第一項、第一款、第二款亦有明文。經查：本
    件異議人駕車於道路上行駛，本應注意上開道路交通安全規則，而案發當時，天
    候雨，日間自然光線充足、柏油路面、路面潮濕、無缺陷、道路上未有任何障礙
    物、視距復屬良好、號誌動作正常等情形以觀，復有台南市○○○道路交通事故
    調查報告表，附卷於台灣台南地方法院檢察署檢察官九十年度偵字第一三五七八
    號偵查卷宗載明可考，據此判斷，客觀上亦無不能注意之情事，其竟疏於注意車
    前狀況及左右來車，貿然行駛，致徐志豪所駕駛之自用大貨車避剎不及，攔腰撞
    及異議人之小客車，並有交通事故現場蒐證照片九張在卷足憑，是異議人之駕駛
    行為顯有過失。又劉惠敏因本件車禍而受有如前所載等傷害，復有奇美醫學中心
    九十年九月七日出具之診斷證明書一紙存於前開卷證內可參，應堪信為真實。
四、況本件經檢察官送台灣省台南區行車事故鑑定委員會鑑定結果，亦認異議人行經
    設有閃光號誌之交岔路口，支線道車未禮讓幹道車先行，係本件車禍之肇事主因
    ，則有該委員會九十年十一月二十三日日南鑑字第九○一二四三號函及所附之鑑
    定意見書一份附卷可參，此益證異議人駕車肇事致劉惠敏受傷之行為，確有過失
    無疑。
五、此外，徐志豪駕駛自用大貨車，行經上述閃光黃燈號誌交岔路口，穿越道路未注
    意左右來車，未減速慢行，係本件車禍之肇事次因，雖亦有前述鑑定意見書載明
    可證，然異議人之前述過失，既與徐志豪之過失，併合而為本件車禍肇事之原因
    ，故異議人就其過失部分仍應負責，不能因此相扺而獲得免除。
六、次按汽車駕駛人，爭道行駛有支線道車不讓幹線道車先行情形者，處新臺幣六百
    元以上一千八百元以下罰鍰；汽車駕駛人，駕駛汽車有違反道路交通安全規則，
    因而肇事致人受傷之情形者，吊扣其駕駛執照三個月至六個月；汽車駕駛人有違
    反道路交通管理處罰條例第四十五條情形者，除依原條款處罰鍰外，並予記違規
    點數一點，道路交通管理處罰條例第四十五條第一項第九款、第六十一條第三項
    、第六十三條第一項第一款，分別定有明文。故裁決機關以異議人逾越應到案期
    限三十日以上為由，依此裁處異議人罰鍰新台幣一千八百元，吊扣駕駛執照六個
    月，並計違規點數一點並無不當。從而，本件之異議經核並無理由，故應予以駁
    回。
七、據上論斷，應依道路交通案件處理辦法第十八條，裁定如主文。
中      華      民      國      九十一    年      六    月      三    日
                              臺灣臺南地方法院交通法庭
                                  法  官  蔡  直  青
右正本證明與原本無異
如不服本裁定應於送達後五日內向本院提出抗告狀
                                  書記官  孫  鈴  堯
中      華      民      國      九十一    年      六    月      四    日
